臺北高等行政法院裁定
111年度簡上再字第22號
聲  請  人  張俞雪娥                                    

            張湘揚              
共      同
訴訟代理人  陳曉鳴  律師
相  對  人  臺北市稅捐稽徵處

代  表  人  倪永祖（處長）

上列當事人間因房屋稅事件，對於中華民國111年2月17日本院11
1年度簡上再字第5號裁定，聲請再審，本院裁定如下：
    主  文
再審之聲請駁回。
再審訴訟費用由聲請人負擔。
    理  由
一、按對於確定裁定聲請再審，應依行政訴訟法第283條準用同
    法第277條第1項第4款之規定表明再審理由，此為必須具備
    之程式。所謂表明再審理由，必須指明確定裁定有如何合於
    同法第273條所定再審事由之具體情事，始為相當。倘僅泛
    言有再審事由而無具體情事者，仍難謂已合法表明再審理由
    ，所為再審之聲請，即屬不合法。上開規定依同法第236條
    之2第4項準用第283條規定，於簡易訴訟程序準用之。
二、緣聲請人張俞雪娥之配偶、聲請人張湘揚之父親張金堂於民
    國104年9月9日死亡，遺有臺北市○○區○○路00巷00弄00號7樓
    房屋（權利範圍全部），其全體繼承人即聲請人2人及訴外
    人張東美等共3人，迄未辦理繼承登記。嗣105年房屋稅開徵
    ，相對人所屬內湖分處依稅捐稽徵法第12條、第19條第3項
    等規定，對聲請人2人及張東美分別開立105年房屋稅核定稅
    額通知書，於納稅義務人欄位記載「張俞雪娥張湘揚張東美
    被繼承人張金堂」，另載明繳款書受送達人為聲請人張俞雪
    娥，對其3人課徵105年房屋稅計新臺幣3,625元。聲請人不
    服，循序提起行政爭訟，經臺灣臺北地方法院106年度簡字
    第100號行政訴訟判決駁回其訴，復經本院107年度簡上字第
    34號判決（下稱前確定判決）駁回聲請人之上訴而告確定。
    其後，聲請人先以前確定判決有行政訴訟法第273條第1項第
    1款「適用法規顯有錯誤」之再審事由提起再審之訴，經本
    院107年度簡上再字第19號判決認顯無理由而予駁回；次再
    以同條款再審事由陸續提起再審之訴及聲請再審，經本院裁
    定駁回在案。聲請人復主張最近一次即本院111年度簡上再
    字第5號裁定（下稱原確定裁定）有行政訴訟法第273條第1
    項第1款事由，對之提起本件再審之聲請。
三、本件聲請人主張略以：㈠原確定裁定據以駁回聲請人之再審
    聲請，係將「適用法規顯有錯誤」之解釋限縮為「所適用之
    法規顯然不合於該案應適用之法規」，未包含「消極不適用
    法規，顯然影響裁判」之情形，明顯與司法院釋字第177號
    解釋意旨有所違背，而構成行政訴訟法第273條第1項第1款
    之「適用法規顯有錯誤」，顯然影響裁判。㈡聲請人本次不
    服原確定裁定聲請再審，與之前不服前再審裁定聲請再審，
    再審訴訟標的不同（最高行政法院103年度裁字第507號裁定
    意旨參照），不具同一性，自非以同一事由更行聲請再審，
    故本件聲請並無違反行政訴訟法第274條之1之規定等語。
四、經核，原確定裁定係以「聲請意旨指摘原確定裁定上開論述
    增加行政訴訟法第273條第1項第1款所無之限制，違反法律
    保留原則，致適用法規不當，顯然影響裁判結果等語，核係
    其個人主觀見解，自不足採。是聲請人對原確定裁定聲請再
    審，所提再審理由，核係聲請人歧異之法律見解，與行政訴
    訟法第273條第1項第1款要件未符」為理由，而認定聲請人
    之原再審聲請為無理由，惟綜觀本件聲請人表明之再審理由
    ，無非僅止於泛稱「適用法規顯有錯誤」之再審理由應包含
    「消極不適用法規，顯然影響裁判」之情形，然對於原確定
    裁定以其主觀法律見解之歧異並非適用法規顯有錯誤而駁回
    其聲請，究有如何「消極不適用法規，顯然影響裁判」再審
    事由的具體情事，均未據敘明；又原確定裁定並未援引行政
    訴訟法第274條之1規定作為駁回再審聲請之依據，自與聲請
    人所指前揭最高行政法院裁判要旨無涉。聲請人對原確定裁
    定所為本件再審聲請，既未能依法表明再審理由，揆諸首揭
    說明，本件再審之聲請，於法不合，應予駁回。又聲請人對
    原確定裁定所為再審聲請既不合法，自無庸審究前此歷次裁
    判有無再審理由，附此敘明。
五、據上論結，本件再審聲請為不合法。依行政訴訟法第236條
    之2第4項、第283條、第278條第1項、第104條，民事訴訟法
    第95條、第78條、第85條第1項前段，裁定如主文。
中　　華　　民　　國　　111 　年　　 4　　月　  27　　日
　　　　　　　　　　臺北高等行政法院第三庭
                          　　審判長法  官　楊  得  君　
                             　　　 法  官　畢  乃  俊
                            　 　　 法  官　鄭　凱　文　
上為正本係照原本作成。
不得抗告。
中　　華　　民　　國　　111 　年　　 4　　月　　27　　日
　　　　　　　　　　　　　　　　　　書記官　吳　芳　靜